臺灣臺中地方法院民事裁定
111年度司監宣字第391號
聲  請  人  陳勇登  

相  對  人  陳諒賢  

上列聲請人聲請選任特別代理人事件，本院裁定如下：
    主  文
選任徐李玉枝為受監護宣告人陳諒賢辦理如附件所示被繼承人陳
明智遺產分割相關事宜之特別代理人。
聲請程序費用新臺幣壹仟元由相對人負擔。
    理  由
一、本件聲請意旨略以：聲請人為相對人陳諒賢（女、民國00年
    00月00日生）之兄，相對人前於111年5月20日經法院裁定監
    護生效，由聲請人任監護人，而聲請人與相對人之父即被繼
    承人陳明智於110年12月6日死亡，遺有不動產等財產，聲請
    人欲辦理被繼承人陳明智之遺產分割，然相對人之法定代理
    人即聲請人亦為繼承人，有法律上之利害衝突，爰聲請選任
    關係人即相對人之阿姨徐李玉枝（女、42年02月07日生、身
    分證統一編號：Z000000000號）為相對人辦理被繼承人遺產
    分割相關事宜之特別代理人等語，並提出同意書、繼承系統
    表、戶籍謄本、遺產稅免稅證明書、遺產分割協議書等為證
    。
二、按監護人之行為與受監護人之利益相反或依法不得代理時，
    法院得因監護人、受監護人、主管機關、社會福利機構或其
    他利害關係人之聲請或依職權，為受監護人選任特別代理人
    ，民法第1098條第2項定有明文；前開規定依民法第1113條
    規定，準用於成年人之監護。
三、經查，聲請人主張之前開事實，業據其提出上開書證為證，
    而相對人前經本院以111年度監宣字第267號裁定選定聲請人
    為相對人之監護人，亦有該裁定、戶籍謄本在卷可稽，堪信
    為真正。聲請人既為相對人之法定代理人，二人亦同為被繼
    承人陳明智之繼承人，關於被繼承人陳明智之遺產分割事宜
    ，如擔任相對人之法定代理人，顯然利益衝突，聲請人依法
    不得代理相對人，聲請人聲請為該等事宜為相對人選任特別
    代理人，自屬有據。而關係人徐李玉枝係為相對人之阿姨，
    且同意擔任相對人之特別代理人，有其所簽署之同意書在卷
    可憑，又據聲請人提出於111年8月8日簽立如附件所示之遺
    產分割協議書，其上記載所擬分割被繼承人陳明智所遺之財
    產，相對人之應繼分已獲有保障。準此，本院認由關係人徐
    李玉枝擔任相對人辦理如附件所示被繼承人陳明智遺產分割
    相關事宜之特別代理人，應屬妥適，爰選任之。
四、依家事事件法第164條第2項之規定，裁定如主文。
中　　華　　民　　國　　111 　年　　8 　　月　　29　　日
                  家事法庭  司法事務官  羅永旻
以上正本係照原本作成。
如不服本裁定應於送達後10日內向本院提出抗告狀，並繳納抗告
費新臺幣1,000元。
中　　華　　民　　國　　111 　年　　8 　　月　　29　　日
                            書  記  官  陳綉燕